臺灣高等法院刑事判決　　　　　　　　96年度上訴字第2265號
上訴　人
即　被　告　乙○○冒名甲○○
　　　　　　　　　　現於臺灣臺北看守所
上列上訴人因偽造文書案件，對於本院中華民國96年4月27日所
為第二審判決（96年度上訴字第2265號），提起上訴，本院裁定
如下：
    主  文
上訴駁回。
    理  由
一、按刑訴訟法第四百五十五條之二第一項第一款規定：「除所
    犯為死刑無期徒刑、最輕本刑為三年以上有期徒刑之罪，或
    高等法院管轄一審案件者外，案件經檢察官提起公訴，或聲
    請簡易判決處刑，於第一審言詞辯論終結前或簡易判決處刑
    前，檢察官得於徵詢被害人之意見後，逕行或依被告或其代
    理人、辯護人之請求，經法院同，就下列事項於審判外進行
    協商，經雙方合意且被告認罪者，由檢察官聲請改依商程序
    而為審判：一、被告原受科刑之範圍或原意受緩刑之宣告。
    」；又協商判決，除有刑事訴訟法第四百五十五條之四第一
    項第一款於訊問程序終結前，被告撤銷協商合意或檢察官撤
    回協商聲請者；第二款被告協商之意思非出於自由意志者；
    第四款被告所犯之罪非第四百五十五條之二第一項所定得以
    聲請協商判決者；第六款被告有其他較重之裁判上一罪之犯
    罪事實者；第七款法院認應諭知免刑或免訴、不受理者情形
    之一，及違反同條第二項「法院應於協商合意範圍內為判決
    ；法院為協商判決所科之刑，以宣告緩刑或二年以下有期徒
    刑、拘役或罰金為限」之規定者外，不得上訴，此復經同法
    第四百五十五條之十第一項定有明文。再者，依同法第四百
    五十五條之十一規定：「協商判決之上訴，除本編有特別規
    定外，準用第三編第一章及第二意之規定。」，亦即第二審
    之上訴，如有同法第三百六十二條前段之情形者，應以判決
    駁回之；而同法第三百六十二條前段規定：「原審法院認為
    不合法律上之程式或法律上不應准許或上訴權已喪失者，應
    以裁定駁回之。」。
二、本院查：
（一）本件上訴人即被告乙○○，於94年4月6日下午5時20分許
      ，因毒品案件為警在桃園縣龜山鄉○○路○段241巷1弄9號
      2樓查獲，詎乙○○為逃避刑責，竟基於偽造署押及行使
      偽造私文書之犯意，冒用其兄「甲○○」之名應訊，並在
      如附表所示之文件上接續偽造如附表編號1至4所示之簽名
      及指印，復於偽造完成如附表編號5、6部分所示之私文書
      後，隨將之交還承辦員警而行使之；再經警移送至臺灣桃
      園地方法院檢察署檢察官訊問時，乙○○又基於同一之犯
      意，接續冒用「甲○○」之名義應訊後，於附表編號7之
      偵訊筆錄及採證照片上接續偽造「甲○○」之簽名，藉以
      表示承認附表編號1至4、7至10之文件及得因此主張如附
      表編號5、6刑事訴訟法上所規定權利之私文書，均足以生
      損害於檢、警機關刑案偵查之正確性、公信力暨「甲○○
      」本人。嗣臺灣桃園地方法院檢察署通知甲○○執行毒品
      案件之觀察勒戒時，甲○○本人到庭指稱係遭乙○○冒用
      ，始悉上情；案經臺灣桃園地方法院檢察署檢察官自動檢
      舉簽分偵查後提起公訴。
（二）原審於九十六年四月十三日進行簡式審判程序時，經檢察
      官與被告於審判外達成協商之合意，且被告已認罪，其合
      意內容為：「被告就就行使偽造私文書部分願受科刑範圍
      為處有期徒刑四月。」，上開協商合意並無刑事訴訟法第
      四百五十五條之四第一項所列情形之一，檢察官聲請改依
      協商程序而為判決，原審不經言詞辯論，於協商合意範圍
      內為協商判決，判被告處有期徒刑肆月，如易科罰金以銀
      元參佰元即新臺幣玖佰元折算壹日，如附表所示各文件上
      偽造之「甲○○」簽名、指印，均沒收。以上各情，經詳
      核全案卷證資料無訛。經核原審判決，對事實之認定、證
      據之取捨及判決內容，並無不法或違誤之處。
三、本件被告之上訴意旨，並未指摘或提出證據證明原審判決有
    上開刑事訴訟法第四百五十五條之二第一項第一款、第二款
    、第四款、第六款、第七款所規定之情形之一，或協商判決
    違反同條第二項之規定，依前開規定，其上訴顯然不合法律
    上之程序，揆之前開規定及說明，其上訴，自應予駁回，並
    不經言詞辯論為之。
四、據上論結，應依刑事訴訟法第四百五十五條之十一第一項、
    第三百六十七條前段、第三百七十二條，判決如主文。
中　　華　　民　　國　　96　　年　　5 　　月　　31　　日
                  刑事第三庭審判長法  官  許國宏
                                  法  官  朱光仁
                                  法  官  許增男
以上正本證明與原本無異。
如不服本判決，應於收受送達後十日內向本院提出上訴書狀，其
未敘述上訴之理由者並得於提起上訴後十日內向本院補提理由書
（均須按他造當事人之人數附繕本）。
                                  書記官  葉金發
中　　華　　民　　國　　96　　年　　6 　　月　　1 　　日
附表：
┌──┬──────┬────┬──────────┬─────┬─────────┐
│編號│  文件名稱  │行為地點│    偽簽之欄位      │偽造之型式│    表彰之意思    │
├──┼──────┼────┼──────────┼─────┼─────────┤
│ 1  │94年4 月6 日│桃園縣政│受詢問人處          │「甲○○」│表彰「甲○○」不願│
│    │20時40分起至│府警察局│                    │之簽名、指│意接受夜間詢問    │
│    │20時50分之第│龜山分局│                    │印各2 枚  │                  │
│    │1 次警製調查│迴龍派出│                    │          │                  │
│    │筆錄        │所      │                    │          │                  │
├──┼──────┼────┼──────────┼─────┼─────────┤
│ 2  │94年4 月7 日│同上    │受詢問人處          │「甲○○」│表彰該份筆錄之形式│
│    │9 時起至9 時│        │                    │之簽名2 枚│上真實性及連貫性  │
│    │55分之警製調│        │筆錄騎縫處          │、指印8 枚│                  │
│    │查筆錄      │        │                    │          │                  │
├──┼──────┼────┼──────────┼─────┼─────────┤
│ 3  │94年4 月6 日│桃園縣龜│受執行人處          │「甲○○」│表彰警方搜索該處時│
│    │15時20分之搜│山鄉萬壽│                    │之簽名、指│，「甲○○」在場  │
│    │索扣押筆錄  │路1 段  │                    │印各2 枚  │                  │
│    │            │241 巷1 │                    │          │                  │
│    │            │弄9 號2 │                    │          │                  │
│    │            │樓      │                    │          │                  │
├──┼──────┼────┼──────────┼─────┼─────────┤
│ 4  │桃園縣政府警│同上    │所有人/ 持有人/ 保管│「甲○○」│表彰所扣得物品之所│
│    │察局龜山分局│        │人欄                │之簽名2 枚│有人/ 持有人/ 保管│
│    │迴龍派出所扣│        │                    │及指印2枚 │人為「甲○○」    │
│    │押物品目錄表│        │                    │          │                  │
├──┼──────┼────┼──────────┼─────┼─────────┤
│ 5  │94年4 月6 日│同上    │被告知之人欄        │「甲○○」│表示係「甲○○」本│
│    │16時10分之權│        │                    │之簽名1 枚│人已收領該權利告知│
│    │利告知書    │        │                    │          │書                │
├──┼──────┼────┼──────────┼─────┼─────────┤
│ 6  │94年4 月6 日│同上    │「被通知人簽名捺印」│「甲○○」│表示警方確有依法將│
│    │之警製逮捕通│        │欄                  │之簽名及指│所涉罪名及逮捕之依│
│    │知書        │        │                    │印各1 枚  │據告知「甲○○」  │
├──┼──────┼────┼──────────┼─────┼─────────┤
│    │94年4 月7 日│臺灣桃園│受訊問人處          │「甲○○」│表彰該份筆錄之形式│
│ 7  │17時4 分許訊│地方法院│                    │之簽名1 枚│上真實性          │
│    │問筆錄      │檢察署偵│                    │          │                  │
│    │            │查庭    │                    │          │                  │
├──┼──────┼────┼──────────┼─────┼─────────┤
│ 8  │94年4 月7 日│同上    │照片下方            │「甲○○」│表示照片中之人為「│
│    │之採證照片  │        │                    │之簽名1 枚│甲○○」          │
├──┼──────┼────┼──────────┼─────┼─────────┤
│    │94年4月6日  │桃園縣政│指認黃正興口卡片旁  │「甲○○」│表示確係口卡片之「│
│ 9  │            │府警察局│                    │之簽名、指│黃正興」          │
│    │            │龜山分局│                    │印各1 枚  │                  │
│    │            │迴龍派出│                    │          │                  │
│    │            │所      │                    │          │                  │
├──┼──────┼────┼──────────┼─────┼─────────┤
│    │94年4月6日  │桃園縣政│指認黃正興戶口查察記│「甲○○」│表示確係口卡片之「│
│ 10 │            │府警察局│事卡                │之簽名、指│黃正興」          │
│    │            │龜山分局│                    │印各1 枚  │                  │
│    │            │迴龍派出│                    │          │                  │
│    │            │所      │                    │          │                  │
└──┴──────┴────┴──────────┴─────┴─────────┘
